臺灣彰化地方法院刑事判決　　　　　　　100年度訴字第601號
公　訴　人　臺灣彰化地方法院檢察署檢察官
被　　　告　許光政
上列被告因違反毒品危害防制條例案件，經檢察官提起公訴（
100 年度毒偵字第467 號），於本院準備程序中，被告就被訴事
實為有罪之陳述，經裁定改行簡式審判程序，本院判決如下：
    主  文
許光政施用第一級毒品，累犯，處有期徒刑玖月；扣案摻有海洛
因之香菸頭壹支、海洛因殘渣袋壹個均沒收銷燬之。又施用第二
級毒品，累犯，處有期徒刑陸月；扣案之玻璃球吸食器貳支、塑
膠鏟子貳支均沒收。應執行有期徒刑壹年貳月；扣案摻有海洛因
之香菸頭壹支、海洛因殘渣袋壹個均沒收銷燬之，玻璃球吸食器
貳支、塑膠鏟子貳支均沒收。
    犯罪事實
一、許光政前因施用毒品案件，經本院裁定送觀察、勒戒，認無
    繼續施用毒品之傾向，於民國95年1 月17日執行完畢釋放，
    並由臺灣彰化地方法院檢察署檢察官以94年度毒偵字第6213
    號為不起訴處分確定。另於94年間，因竊盜、違反空氣污染
    防制法案件，經本院以94年度易字第1420號判決各判處有期
    徒刑10月、3 月，合併應執行有期徒刑1 年確定（第1 案）
    ；且於95年間，因施用第二級毒品案件，經本院以95年度斗
    簡字第440 號判決判處有期徒刑5 月確定（第2 案），上開
    第1 、2 案經入監接續執行後，於96年4 月16日縮短刑期假
    釋出監並付保護管束，業於96年7 月21日保護管束期滿未經
    撤銷視為執行完畢。又於98年間，因施用第二級毒品案件，
    經本院以98年度簡字第2059號判決判處有期徒刑4 月確定（
    第3 案）；暨因過失傷害案件，經本院以98年度交簡字第16
    89號判決判處有期徒刑3 月，並經本院以98年度交簡上字第
    81號判決駁回上訴確定（第4 案），上開第3 、4 案並經本
    院以99年度聲字第325 號裁定應執行有期徒刑6 月確定，甫
    於99年7 月9 日易科罰金執行完畢。
二、詎其猶不知悔改，復基於施用第二級毒品甲基安非他命之犯
    意，於100 年2 月14日中午某時，在彰化縣溪湖鎮○○路肉
    品市場，以將第二級毒品甲基安非他命放入玻璃球內燒烤吸
    其煙霧之方式，施用第二級毒品甲基安非他命1 次；另基於
    施用第一級毒品海洛因之犯意，於100 年2 月15日凌晨2 時
    許，在前揭溪湖鎮○○路肉品市場，以將海洛因摻入香菸中
    再點燃吸食之方式，施用第一級毒品海洛因1 次。嗣因警員
    在另案施用毒品案件偵辦過程中，發現許光政與其兄許名福
    等人涉嫌販賣毒品等犯行，而聲請對於許光政、許名福等人
    所持用之行動電話進行監聽，發覺許光政、許名福等人涉嫌
    販賣毒品等案件，遂向本院聲請核發搜索票，而於100 年2
    月15日晚上6 時40分許，為警持檢察官所核發之拘票、本院
    所核發之搜索票（受搜索人：許名福），至許名福位於彰化
    縣二林鎮○○路52號6 樓601 室之居處，因許光政亦在該處
    ，經許光政之同意執行搜索，當場扣得許光政所有之摻有海
    洛因之香菸頭1 支（另扣得SAMSUNG 牌行動電話1 支、門號
    0000-000000 號SIM 卡1 張）；又於100 年2 月16日上午9
    時30分許，為警持本院所核發之搜索票（受搜索人：許光政
    ），在許光政位於彰化縣二林鎮○○里○○街129 號住處房
    間內，扣得許光政所有之海洛因殘渣袋1 個，及供施用甲基
    安非他命使用之玻璃球吸食器2 支、塑膠鏟子2 支，且經徵
    得許光政同意採集其尿液送驗，結果呈嗎啡、甲基安非他命
    陽性反應，而查悉上情。
三、案經彰化縣警察局芳苑分局報請臺灣彰化地方法院檢察署檢
    察官偵查起訴。
    理  由
一、按除被告所犯為死刑、無期徒刑、最輕本刑為3 年以上有期
    徒刑之罪或高等法院管轄第1 審案件者外，於第273 條第1
    項程序進行中，被告先就被訴事實為有罪之陳述時，審判長
    得告知被告簡式審判程序之旨，並聽取當事人、代理人、辯
    護人及輔佐人之意見後，裁定進行簡式審判程序；除簡式審
    判程序、簡易程序及第376 條第1 款、第2 款所列之罪之案
    件外，第1 審應行合議審判，刑事訴訟法第273 條之1 第1
    項、第284 條之1 分別定有明文。本件被告許光政係涉死刑
    、無期徒刑、最輕本刑為3 年以上有期徒刑之罪或高等法院
    管轄第1 審案件以外之罪，並於本院行準備程序時就被訴事
    實為有罪之陳述，本院合議庭依前揭規定，經評議結果，裁
    定改由受命法官獨任行簡式審判程序。
二、上開犯罪事實，業據被告許光政於本院審理時坦承不諱，且
    被告為警採集尿液送驗結果，確呈嗎啡及甲基安非他命陽性
    反應，此有彰化縣警察局芳苑分局委託檢驗尿液代號與真實
    姓名對照表及詮昕科技股份有限公司於100 年2 月25日出具
    之濫用藥物尿液檢驗報告各1 紙附卷可稽。此外復有摻有海
    洛因之香菸頭1 支、海洛因殘渣袋1 個、玻璃球吸食器2 支
    及塑膠鏟子2 支扣案可資佐證，足徵被告之自白確與事實相
    符，堪以採信。本件事證明確，被告上開犯行洵堪認定，應
    依法論科。
三、按修正毒品危害防制條例就施用毒品者，僅於「初犯」及「
    5 年後再犯」二種情形，有其追訴條件之限制，即須於初犯
    經觀察、勒戒或強制戒治釋放後，5 年內均無施用毒品之行
    為，始能認其前所實施之觀察、勒戒或強制戒治已足遮斷毒
    癮，而得於5 年後再犯時，再予適用初犯之規定，重行觀察
    、勒戒等程序；倘5 年內已經再犯，被依法追訴處罰，縱其
    第3 次（或第3 次以上）施用毒品之時間在初犯釋放5 年以
    後，即與「5 年後再犯」之情形有別，且因已於「5 年內再
    犯」，顯見其再犯率甚高，原實施觀察、勒戒或強制戒治，
    已無法收其實效，而無5 年戒斷期之存在，自無再經觀察、
    勒戒及強制戒治之必要，應由檢察官逕行起訴，此有最高法
    院95年度臺非字第59、65號判決及95年度第7 次刑事庭會議
    及97年度第5 次刑事庭會議決議意旨足供參照。查本件被告
    前因施用毒品案件，經本院裁定送觀察、勒戒，認無繼續施
    用毒品之傾向，於95年1 月17日執行完畢釋放，並由臺灣彰
    化地方法院檢察署檢察官以94年度毒偵字第6213號為不起訴
    處分確定。其復於上開觀察、勒戒執行完畢釋放後5 年內之
    95年間，因施用毒品案件，經本院以95年度斗簡字第440 號
    判決判處有期徒刑5 月確定等情，有臺灣彰化地方法院檢察
    署刑案資料查註紀錄表及臺灣高等法院被告前案紀錄表各1
    份在卷可考，則其再犯本件施用第一、二級毒品犯行，按諸
    前揭說明，即與5 年後再犯之情形有別，自應逕行追訴。
四、核被告許光政所為，係犯毒品危害防制條例第10條第1 項、
    第2 項之施用第一級、第二級毒品罪。被告持有第一、二級
    毒品進而施用，其持有第一、二級毒品之低度行為，應各為
    其施用第一、二級毒品之高度行為吸收，不另論罪。被告所
    犯施用第一級毒品海洛因及施用第二級毒品甲基安非他命之
    犯行，犯意各別，應予分論併罰。又被告有上開犯罪事實欄
    所載之前科紀錄，有臺灣高等法院被告前案紀錄表、臺灣彰
    化地方法院檢察署刑案資料查註紀錄表各1 份在卷可憑，其
    於有期徒刑執行完畢後，5 年內故意再犯本件有期徒刑以上
    之罪，均為累犯，應分別依刑法第47條第1 項之規定加重其
    刑。爰審酌被告之素行，及其施用毒品之動機、目的、方法
    、不知珍惜身體、施用毒品所生危害，暨其犯後坦承犯行之
    態度等一切情狀，分別量處如主文所示之刑，並定其應執行
    刑，以示懲儆。另扣案摻有海洛因之香菸頭1 支，係經被告
    置入海洛因點燃吸食使用，而海洛因殘渣袋1 個，則為被告
    裝盛海洛因以吸食之用，業據被告供明在卷，該香菸頭或殘
    渣袋與海洛因已無法析離，均屬第一級毒品，應依毒品危害
    防制條例第18條第1 項前段之規定沒收銷燬之。又扣案之玻
    璃球吸食器2 支、塑膠鏟子2 支，均為被告所有，並供其本
    次施用第二級毒品甲基安非他命所用之物，業據被告供明在
    卷，爰依刑法第38條第1 項第2 款規定併予宣告沒收。至扣
    案之SAMSUNG 牌行動電話1 支、門號0000-000000 號SIM 卡
    1 張，雖為被告許光政所有，然非供被告犯本案之罪所用之
    物，而與本案無關，爰不另予宣告沒收，併此敘明。
據上論斷，應依刑事訴訟法第273 條之1 第1 項、第299 條第1
項前段，毒品危害防制條例第10條第1 項、第2 項、第18條第1
項前段，刑法第11條、第47條第1 項、第51條第5 款、第38條第
1 項第2 款，判決如主文。
本案經檢察官高宏銘到庭執行職務。
中    華    民    國   100    年     5    月    18    日
                        刑事第七庭    法  官  郭麗萍
以上正本證明與原本無異。
如不服本判決應於收受判決後10日內向本院提出上訴書狀，並應
敘述具體理由；其未敘述上訴理由者，應於上訴期間屆滿後20日
內向本院補提理由書（均須按他造當事人之人數附繕本）「切勿
逕送上級法院」。
中    華    民    國   100    年    5     月    19    日
                                      書記書  吳冠慧
附錄本案論罪科刑法條全文：
毒品危害防制條例第10條
施用第一級毒品者，處 6 月以上 5 年以下有期徒刑。
施用第二級毒品者，處 3 年以下有期徒刑。